臺灣屏東地方法院刑事判決　　　　　　　　　　　　　九十一年度訴字第六二四號
　　公　訴　人　臺灣屏東地方法院檢察署檢察官
　　被　　　告　乙○○
右列被告因竊盜等案件，經檢察官提起公訴（九十一年度偵字第四四○四號），本院
判決如左：
    主  文
乙○○連續意圖為自己不法之利益，以無線方式，盜用他人電信設備通信，累犯，處
有期徒刑壹年陸月。扣案ＳＡＧＥＭ牌ＭＷ三○二○型行動電話壹支沒收。
    事  實
一、乙○○曾於民國八十六年間因電信法案件，經臺灣高等法院高雄分院於八十六年
    十一月十日判處有期徒刑一年併科罰金十萬元確定，甫於九十一年五月九日執行
    完畢。猶不思悔改，因其所使用之0000000000號行動電話積欠電話費
    遭停止使用，竟意圖為自己不法之所有，於九十一年五月二十二日二十三時許，
    在屏東縣竹田鄉二崙村某工寮內，徒手竊取綽號「阿章」之不詳姓名者所持有甲
    ○○遺失之0000000000號之ＳＩＭ一張（卡號0000000000
    0000000號），得手後裝入其前述遭停話之ＳＡＧＥＭ牌ＭＷ三○二○型
    行動電話一支內，復意圖為自己不法之利益，並基於概括之犯意，自九十一年五
    月二十三日起，至九十一年六月二十七日止，連續盜打電話數百餘通，合計電話
    費計新台幣（下同）一萬七千七百三十二元，嗣於九十一年六月二十七日，甲○
    ○接獲泛亞電信股份有限公司電信費帳單一萬五千九百八十二元（列帳日期為九
    十一年六月二十三日）深覺有異，乃撥打上述行動電話與乙○○取得聯絡，並於
    九十一年六月二十八日零時三十分許，報警在屏東縣竹田鄉二崙橋將乙○○查獲
    ，扣得乙○○上述電話一支（ＳＩＭ卡業經警方發還甲○○）
二、案經屏東縣警察局內埔分局報請台灣屏東地方法院檢察署檢察官偵查起訴。
    理  由
一、訊據被告乙○○矢口否認右揭犯行，辯稱：「電話是我打的沒錯，但我是向阿章
    借的，我五月二十二日當天要還給他時，他說你要用就拿回去好了，我不知道那
    是人家失竊的東西。我本來用的是易付卡，後來因為沒錢去買易付卡，就去向阿
    章借。我在九十一年五月二十二日晚上向阿章借的，他的詳細年籍資料，我不知
    道」「警察一開始在警察局說只要我承認竊盜部分，就不辦我毒品部分，但隨後
    他們在警察局說刑事組知道了還是要辦我毒品，我心理想說我被騙了，但也沒辦
    法」云云。
二、經查：
（一）右揭事實，業據被告乙○○於九十一年六月二十八日、九十一年七月十六日警
      訊中及九十一年六月二十八日檢察官訊問時坦承不諱，核與被害人甲○○之指
      訴及證人李經緯、何玉鳳、黎毓郎、賴展光證述情節大致相符，且有贓物認領
      保管單、泛亞電信股份有限公司電信費帳單、通聯紀錄、被害人甲○○補卡紀
      錄等在卷可稽，並有ＳＡＧＥＭ牌ＭＷ三○二○型行動電話一支扣案足佐。
（二）被告乙○○於九十一年六月二十八日下午十六時四十分經警解送至屏東地法方
      院檢察署，於檢察官訊問時，被告亦坦承其施用第一級毒品海洛英及右揭竊盜
      及違反電信法之事實，嗣被告施用毒品部分經檢察官聲請觀察勒戒，復經台灣
      屏東地方法院於同日以九十一年毒聲字第七○一號將被告裁定送觀察勒戒，再
      台灣屏東地方法院檢察署檢察官嗣就被告右揭事實部分，發回屏東縣警察局內
      埔分局補足調查後，被告復仍於九十一年七月十六日警訊中坦承右揭事實，此
      有偵訊筆錄及台灣高等法院被告全國前案紀錄表、台灣屏東地方法院檢察署檢
      察官發回補足調查案件指揮書等在卷可按，苟被告於九十一年六月二十八日之
      警訊筆錄係出於警員利誘，衡情自無於警方將其違反毒品危害防制條例部分併
      送檢察官訊問及嗣已送觀察勒戒後復於警訊坦承之理，被告所辯伊係出於警方
      之利誘因而為不實之自白云云顯不足採。
（三）綜上所述，被告所辯，顯為事後卸責之詞，不足採信，本案事證明確，被告犯
      行堪予認定。
二、核被告乙○○所為，係犯電信法第五十六條第一項之盜用他人電信設備通信罪及
    刑法第三百二十條第一項之竊盜罪。被告盜用無線電話撥打部分，時間緊接，犯
    罪構成要件相同，顯係基於概括犯意為之，為連續犯，應以一罪論，並依法加重
    其刑。被告所犯上揭二罪間，有方法目的之牽連關係，為牽連犯，應從一重之連
    續違反電信法第五十六條第一項之罪處斷。被告曾於八十六年間因電信法案件，
    經臺灣高等法院高雄分院於八十六年十一月十日判處有期徒刑一年併科罰金十萬
    元確定，甫於九十一年五月九日執行完畢，有上揭前案紀錄表可稽，其於五年內
    再犯本件有期徒刑以上之罪，為累犯，應依法加重其刑。上揭加重部分並依法遞
    加重之。爰審酌被告素行不佳，此有上揭前案紀錄表可按，甫因違反電信法案件
    經刑之執行完畢旋即再犯，雖所盜打電話之金額非鉅，然至今未賠償被害人所受
    之損失，及其犯罪後猶飾詞否認犯行不知悔悟等一切情狀，量處如主文所示之刑
    ，以資懲儆。扣案之ＳＡＧＥＭ牌ＭＷ三○二○型行動電話一支，應依電信法第
    六十條沒收。
據上論斷，應依刑事訴訟法第第二百九十九條第一項前段，電信法第五十六條第一項
、第六十條，刑法第十一條前段、第五十六條、第三百二十條第一項、第五十五條、
第四十七條，罰金罰鍰提高標準條例第一條前段，判決如主文。
中      華      民      國      九十一      年    十一    月     五     日
                                      臺灣屏東地方法院刑事第四庭
                                          法  官   郭書豪
右正本證明與原本無異。
如不服本判決應於收受本判決後送達後十日內向本院提出上訴書狀，其未敘述上訴理
由者，並得於提起上訴後十日內向本院補提理由書狀（均須按他造當事人之人數附繕
本 ）「切勿逕送上級法院」
                                          書記官   唐淑嫻
中      華      民      國      九十一      年    十一    月     五     日
附錄法條
中華民國刑法第三百二十條第一項：
 (普通竊盜罪)
意圖為自己或第三人不法之所有，而竊取他人之動產者，為竊盜罪，處五年以下有期
徒刑、拘役或五百元以下罰金。
電信法第五十六條第一項：
意圖為自己或第三人不法之利益，以有線、無線或其他電磁方式，盜接或盜用他人電
信設備通信者，處五年以下有期徒刑，得併科新台幣一百五十萬元以下罰金。
